【裁判字號】    97,訴,1363
【裁判日期】    971029
【裁判案由】    毒品危害防制條例
【裁判全文】
臺灣基隆地方法院刑事判決              97年度訴字第1363號
公  訴  人  臺灣基隆地方法院檢察署檢察官
被      告  乙○○
上列被告因毒品危害防制條例案件，經檢察官提起公訴（97年度
毒偵字第2101號），被告於準備程序進行中就被訴事實為有罪之
陳述，經本院合議庭裁定由受命法官獨任進行簡式審判程序，判
決如下：
    主  文
乙○○施用第一級毒品，累犯，處有期徒刑柒月。
扣案之注射針筒支均沒收。
    事   實
一、乙○○前因施用第一級毒品海洛因案件，經本院裁定送觀察
    、勒戒後，認有繼續施用毒品之傾向，經本院裁定送強制戒
    治，於民國93年2月3日停止戒治付保護管束，於93年8月28
    日保護管束期滿執行完畢，由臺灣基隆地方法院檢察署檢察
    官於93年9月1日以93年度戒毒偵字第45號為不起訴處分確定
    。又因2次施用第一級毒品海洛因案件，先後經本院以94年
    度訴字第596號、95年度訴字第16號判決，分別判處有期徒
    刑7月、8月確定，2案接續執行，於95年9月14日假釋付保護
    管束，詎在假釋期間內，再因施用第一級毒品海洛因案件，
    經本院以95年度訴字第963號（起訴書誤載為第63號）判決
    判處有期徒刑10月確定，後經本院以96年度聲減字第472號
    裁定減為有期徒刑5月，上開假釋後經撤銷執行殘刑4月1日
    ，與有期徒刑5月接續執行，於96年11月5日執行完畢。詎仍
    未戒除施用毒品惡習，於上揭強制戒治完畢後5年內，基於
    施用第一級毒品之犯意，於97年5月16日下午2時許，在其所
    搭乘駛往基隆市之火車上某廁所內，以針筒注射方式施用第
    一級毒品海洛因1次。嗣警於97年5月19日下午4時30分許，
    在桃園縣八德市○○街○段95巷1號前查獲，由其帶警方至
    其桃園縣八德市○○街○段95巷1號住處內扣得其所有未使
    用供施用第一級毒品海洛因預備之注射針筒3支，且經採集
    其尿液送驗結果呈海洛因代謝物嗎啡陽性反應。
二、案經桃園縣政府警察局桃園分局移送臺灣桃園地方法院檢察
    署呈請臺灣高等法院檢察署令轉臺灣基隆地方法院檢察署檢
    察官偵查起訴。
    理  由
壹、程序事項
    本案被告乙○○所犯者非為死刑、無期徒刑、最輕本刑為3
    年以上有期徒刑之罪或高等法院管轄之第一審案件，其於準
    備程序進行中，先就被訴事實為有罪之陳述，經告知其簡式
    審判程序之旨，並聽取公訴人、被告之意見後，本院業已依
    刑事訴訟法第273條之1第1項規定，裁定由受命法官獨任以
    簡式審判程序進行本案之審理。
貳、實體事項
一、上揭事實業據被告乙○○於警訊、偵訊、本院準備程序及審
    理時自白，而被告於97年5月19日採集尿液檢體，經送臺灣
    檢驗科技股份有限公司以酵素免疫分析法初步檢驗、以氣相
    層析質譜儀法為確認檢驗之結果，呈嗎啡（海洛因代謝後尿
    液檢出成份）陽性反應（嗎啡檢出濃度為1281ng／ml），有
    該公司97年6月3日CH/2008/50545號濫用藥物檢驗報告、桃
    園縣政府警察局桃園分局被採尿人尿液暨毒品真實姓名與編
    號對照表附卷可稽，並有注射針筒3支扣案為證，足見被告
    於警訊、偵訊、本院準備程序及審理時之任意性自白，核與
    事實相符，堪可採信。再查，被告曾因施用第一級毒品海洛
    因案件，經本院裁定送觀察、勒戒後，認有繼續施用毒品之
    傾向，經本院裁定送強制戒治，於93年2月3日停止戒治付保
    護管束，於93年8月28日保護管束期滿執行完畢，由臺灣基
    隆地方法院檢察署檢察官於93年9月1日以93年度戒毒偵字第
    45號為不起訴處分確定；又因2次施用第一級毒品海洛因案
    件，先後經本院以94年度訴字第596號、95年度訴字第16號
    判決，分別判處有期徒刑7月、8月確定；再因施用第一級毒
    品海洛因案件，經本院以95年度訴字第963號判決判處有期
    徒刑10月確定，後經本院以96年度聲減字第472號裁定減為
    有期徒刑5月等情，此有卷附不起訴處分書、判決書、裁定
    書、臺灣基隆地方法院檢察署刑案資料查註紀錄表、臺灣高
    等法院被告前案紀錄表可按，從而，本案事證明確，被告於
    上開強制戒治執行完畢釋放後5年內再犯科刑後，再犯施用
    第一級毒品海洛因之犯行，至堪認定，應依法論科。
二、論罪科刑：
  (一)按海洛因係毒品危害防制條例第2條第2項第1款所定之第一
    級毒品，被告予以施用，核其所為，係犯毒品危害防制條例
    第10條第1項之施用第一級毒品罪。其持有第一級毒品海洛
    因係供施用，其持有第一級毒品之低度行為為施用第一級毒
    品之高度行為所吸收，不另論罪。
  (二)被告曾因2次施用第一級毒品海洛因案件，先後經本院以94
    年度訴字第596號、95年度訴字第16號判決，分別判處有期
    徒刑7月、8月確定，2案接續執行，於95年9月14日假釋付保
    護管束，詎在假釋期間內，再因施用第一級毒品海洛因案件
    ，經本院以95年度訴字第963號判決判處有期徒刑10月確定
    ，後經本院以96年度聲減字第472號裁定減為有期徒刑5月，
    上開假釋後經撤銷執行殘刑4月1日，與有期徒刑5月接續執
    行，於96年11月5日執行完畢；此有臺灣高等法院被告前案
    紀錄表、臺灣基隆地方法院檢察署刑案資料查註紀錄表在卷
    可稽，其於有期徒刑執行完畢後5年以內，故意再犯本件有
    期徒刑以上之罪，為累犯，應依刑法第47條第1項規定，加
    重其刑。
  (三)爰審酌被告前因施用毒品經觀察、勒戒、強制戒治及科刑後
    ，猶不知戒除毒品惡習，復再施用第一級毒品海洛因，而其
    所犯施用毒品之犯罪係戕害自身健康之行為，於他人尚不致
    造成損害，其施用之次數、被告事後坦承犯行之態度等一切
    情狀，量處如主文所示之刑，以示懲儆。
  (四)扣案之注射針筒3支，均未使用，為犯罪行為人即被告所有
    供施用第一級毒品犯罪預備之物，業據被告於本院審判時供
    明在卷，依刑法第38條第1項第2款之規定宣告沒收。
三、應適用之法條：
    刑事訴訟法第273條之1第1項、第284條之1、第299條第1項
    前段，毒品危害防制條例第10條第1項、第23條第2項，刑法
    第11條前段、第47條第1項、第38條第1項第2款，判決如主
    文。
本案經檢察官甲○○到庭執行職務
中    華    民    國    97    年    10    月    29    日
                  刑事第三庭法  官  鄭景文
以上正本證明與原本無異。
對於本件判決如有不服，應於收受送達後10日內，向本院提出上
訴書狀，上訴於臺灣高等法院，並按他造當事人之人數附具繕本
。其未敘述上訴理由者，並得於提起上訴後10日內向本院補提理
由書狀，且須按他造當事人之人數附具繕本。「請勿逕送臺灣高
等法院」
中    華    民    國    97    年    10    月    29    日
                            書記官  李繼業
附錄論罪法條：
毒品危害防制條例第10條：
施用第一級毒品者，處6月以上5年以下有期徒刑。
施用第二級毒品者，處3年以下有期徒刑。


司法院資訊處製作；財團法人民間司法改革基金會備份。
